【裁判字號】    99,訴,1632
【裁判日期】    991231
【裁判案由】    搶奪等
【裁判全文】
臺灣彰化地方法院刑事判決              99年度訴字第1632號
公  訴  人  臺灣彰化地方法院檢察署檢察官
被      告  紀俊楠
上列被告因搶奪等案件，經檢察官提起公訴（99年度偵字第9619
、第10835 號），本院合議庭裁定由受命法官獨任進行簡式審判
程序，茲判決如下：
    主  文
紀俊楠共同意圖為自己不法之所有，以詐術使人將本人之物交付
，累犯，處有期徒刑肆月；又共同意圖為自己不法之所有，而搶
奪他人之動產，累犯，處有期徒刑柒月；又共同意圖為自己不法
之所有，以詐術使人將本人之物交付，累犯，處有期徒刑肆月。
應執行有期徒刑壹年貳月。
    犯罪事實
一、紀俊楠曾於民國97年間分別因詐欺、搶奪案件，經臺灣臺中
    地方法院以97年度訴字第2126號刑事判決各判處有期徒刑4
    月、11月，應執行有期徒刑1 年2 月確定；復另犯詐欺案件
    ，經臺灣臺中地方法院以97年度沙簡字第529 號刑事簡易判
    決判處有期徒刑4 月確定，上揭3 罪經聲請法院裁定應執行
    有期徒刑1 年5 月確定後，經移送執行，並於98年10月8 日
    因徒刑執行完畢。詎其竟不知悔改，竟與劉介富【業經本院
    另行簡易判決處刑】，個別3 次基於意圖為自己不法所有之
    犯意聯絡，共同謀議持玩具鈔票詐騙檳榔攤店員之檳榔及找
    零現金，先於99年10月15日上午某時，至臺中縣沙鹿鎮○○
    路旁某書局處，以新臺幣（下同）20元之價格購入背面為空
    白之千元玩具鈔票1 本，以將2 張千元玩具鈔票由背面空白
    處黏貼成1 張千元玩具鈔票之方式，製作已黏貼後之千元玩
    具紙鈔3 張後，分別於下列時、地為各次犯行：
  (一)於99年10月15日晚上8 時59分，紀俊楠、劉介富基於意圖為
    自己不法所有之詐欺犯意聯絡，推由紀俊楠騎乘車牌號碼HF
    H —165 號重型機車搭載劉介富，至陳葦嬬經營設於彰化縣
    彰化市○○路○段274 之12號之「老主顧檳榔攤」，再由劉
    介富持前揭已黏貼後之玩具紙鈔1 張，向陳葦嬬佯稱購買檳
    榔50元，致使陳葦嬬因而陷於錯誤，誤以為劉介富係持面額
    1 千元真鈔消費，而將檳榔及找零零錢950 元現金交付劉介
    富收受。紀俊楠、劉介富得手後隨即逃離現場。
  (二)於99年10月15日晚上9 時12分，紀俊楠、劉介富基於意圖為
    自己不法所有之詐欺、搶奪之犯意聯絡，推由紀俊楠騎乘車
    牌號碼HFH —165 號重型機車搭載劉介富，至吳秀珊經營設
    於彰化縣彰化市○○路○段115 號之「大村檳榔攤」前，復
    由劉介富持前揭已黏貼後之玩具紙鈔1 張，向吳秀珊佯稱購
    買檳榔50元，致使吳秀珊因而陷於錯誤，誤以為劉介富係持
    面額1 千元真鈔消費，而將檳榔及找零零錢950 元現金欲交
    付予劉介富收受之際，因吳秀珊適見劉介富交付之已黏貼後
    之玩具紙鈔1 張，並非面額1 千元之真鈔，遂緊握找零現金
    不放，劉介富、紀俊楠見狀，遂由劉介富徒手搶奪吳秀珊手
    中之現金，再由紀俊楠猛催機車油門加速甩開吳秀珊後，而
    搶奪吳秀珊所有之現金950 元得手後逃逸。
  (三)於99年10月15日晚上10時5 分，紀俊楠、劉介富基於意圖為
    自己不法所有之詐欺犯意聯絡，推由紀俊楠騎乘車牌號碼HF
    H —165 號重型機車搭載劉介富，至鐘巧婷所管領設於彰化
    縣彰化市○○路○段166 號之「老主顧檳榔攤」前，復由劉
    介富持前揭已黏貼後之玩具紙鈔1 張，向鐘巧婷佯稱欲購買
    檳榔50元，致使鐘巧婷因而陷於錯誤，誤以為劉介富係持面
    額1 千元真鈔消費，而將檳榔及找零零錢950 元現金交付劉
    介富收受，劉介富、紀俊楠得手後隨即逃逸，並將前揭千元
    玩具鈔票剩餘部分丟棄至於垃圾桶。嗣經吳秀珊於99年10月
    15日晚上11時許報警後，由警方據報循線而查知上情。
二、案經陳葦嬬、吳秀珊、鐘巧婷分別訴由彰化縣警察局彰化分
    局報請臺灣彰化地方法院檢察署檢察官偵查起訴。
    理  由
一、本案被告紀俊楠所犯均係死刑、無期徒刑、最輕本刑為3 年
    以上有期徒刑以外之罪，其於準備程序就前揭被訴事實為有
    罪之陳述，經受命法官告知簡式審判程序之旨，並聽取其與
    公訴人之意見後，本院認無不得或不宜改依簡式審判程序進
    行之處，爰依刑事訴訟法第273 條之1 第1 項、第284 條之
    1 ，裁定本案由受命法官獨任進行簡式審判程序，合先敘明
    。
二、訊據被告對其與同案被告劉介富於上揭時、地，分別共同詐
    欺取財、搶奪之事實，於本院審理時（參見本院99年12月29
    日審判筆錄）均坦承不諱，並有已黏貼後之千元玩具紙鈔照
    片2 張（參見彰化縣警察局彰化分局彰警分偵字第09900429
    12號警卷第38頁）附卷可參，核與證人即共犯劉介富於偵訊
    中具結證述；被害人即告訴人陳葦嬬、吳秀珊、鐘巧婷分別
    於警詢中、偵訊中具結證述；證人即老主顧檳榔攤負責人王
    良貴於警訊中證述之情節相符（參見臺灣彰化地方法院檢察
    署99年度偵字第9619號偵查卷宗第31頁至第32頁、第79頁至
    第84頁；彰化縣警察局彰化分局彰警分偵字第0990042912號
    警卷第20頁至第21頁、第30頁至第32頁；彰警分偵字第0990
    037408號警卷第15頁至第20頁），並有監視器翻拍照片及現
    場照片合計19張、22張（參見彰化縣警察局彰化分局彰警分
    偵字第0990042912號警卷第18頁至第19頁、第27頁至第29頁
    、第34頁至第38頁；彰警分偵字第0990037408號警卷第29頁
    至第38頁）附卷可佐，核屬相符，足認被告上開自白，確與
    事實相符，本案事證明確，被告上揭犯行，均堪以認定。
三、核被告就犯罪事實欄一(一)部分所為，係犯刑法第339 條第1
    項之詐欺取財罪；就犯罪事實欄一(二)部分所為，係犯刑法第
    339 條第1 項之詐欺取財罪、刑法第325 條第1 項之普通搶
    奪罪；就犯罪事實欄一(三)部分所為，係犯刑法第339 條第1
    項之詐欺取財罪。按二人以上共同實行犯罪之行為者，皆為
    正犯，刑法第28條定有明文。而共同正犯之意思聯絡，不限
    於事前有所協議，其於行為當時，基於相互之認識，以共同
    犯罪之意思參與者，亦無礙於共同正犯之成立。且其表示之
    方法，亦不以明示通謀為必要，即相互間有默示之合致，亦
    無不可（最高法院73年臺上字第1886號、73年臺上字第2364
    號判例要旨參照）。被告與同案被告劉介富間，就上揭各次
    犯行，互有犯意聯絡及行為分擔，均為共同正犯。被告就犯
    罪事實欄一(二)部分，所犯詐欺取財罪與搶奪罪係一行為觸犯
    數罪名，屬想像競合，應從一重之普通搶奪罪處斷。被告所
    犯上開3 罪，犯意各別，行為互異，應分論併罰。另查，被
    告曾於97年間分別因詐欺、搶奪案件，經臺灣臺中地方法院
    以97年度訴字第2126號刑事判決各判處有期徒刑4 月、11月
    ，應執行有期徒刑1 年2 月確定；復另犯詐欺案件，經臺灣
    臺中地方法院以97年度沙簡字第529 號刑事簡易判決判處有
    期徒刑4 月確定，上揭3 罪經聲請法院裁定應執行有期徒刑
    1 年5 月確定後，經移送執行，並於98年10月8 日因徒刑執
    行完畢等情，此有臺灣高等法院被告前案紀錄表、臺灣彰化
    地方法院檢察署刑案資料查註紀錄表各1 份存卷可考，其於
    5 年內故意再犯本案有期徒刑以上之3 罪，均應依刑法第47
    條第1 項之規定，論以累犯，並各加重其刑。至公訴人雖就
    被告前揭犯行，各具體求刑有期徒刑8 月、10月、8 月等語
    ，然審酌被告雖犯後坦承犯行，然其正值青壯年，貪慾圖利
    ，不思以合法正當途徑賺取所得，竟以騎乘機車行詐欺或搶
    奪之手段，詐欺或搶奪他人財物，影響社會治安甚巨，且迄
    今均未賠償前揭被害人所受損害，被害人所受損害非鉅等一
    切情狀，各量處如主文所示之刑，並定其應執行之刑。
四、至扣案之白色夾腳拖鞋1 雙、半罩式安全帽2 頂、黑色長袖
    上衣1 件、黑色牛仔褲1 件、灰色長袖上衣1 件、七分牛仔
    褲1 件，均係被告或共犯劉介富所有於騎乘機車或日常生活
    穿著之物，業經被告於本院審理中陳述明確；另未扣案之前
    揭千元玩具鈔票剩餘部分，經被告亦於本院審理中陳稱業已
    丟棄於垃圾桶，衡情業已滅失；至扣案之已黏貼後之千元玩
    具紙鈔1 張、未扣案之已黏貼後之千元玩具紙鈔2 張，分別
    經被害人陳葦嬬、吳秀珊、鐘巧婷收受，均已非被告或共犯
    劉介富所有之物，爰均不併予宣告沒收。
據上論斷，應依刑事訴訟法第273 條之1 第1 項、第299 條第1
項前段，刑法第28條、第339 條第1 項、第325 條第1 項、第55
條、第47條第1 項、第51條第5 款，刑法施行法第1 條之1 第1
項、第2 項前段，判決如主文。
本案經檢察官詹喬偉到庭執行職務。
中    華    民    國    99    年    12    月    31    日
                  刑事第八庭          法  官  唐中興
以上正本證明與原本無異。
如不服本判決應於收受判決後10日內向本院提出上訴書狀，並應
敘述具體理由；其未敘述上訴理由者，應於上訴期間屆滿後20日
內向本院補提理由書（均須按他造當事人之人數附繕本）「切勿
逕送上級法院」。
告訴人或被害人對於判決如有不服具備理由請求檢察官上訴者，
其上訴期間之計算係以檢察官收受判決正本之日期為準。
中    華    民    國    99    年    12    月    31    日
                                      書記官  黃國源
【附錄本案論罪科刑法條全文】：
中華民國刑法第325條
意圖為自己或第3 人不法之所有，而搶奪他人之動產者，處6 月
以上5年以下有期徒刑。
因而致人於死者，處無期徒刑或 7 年以上有期徒刑，致重傷者，
處3年以上10年以下有期徒刑。
第1項之未遂犯罰之。
中華民國刑法第339條
意圖為自己或第三人不法之所有，以詐術使人將本人或第三人之
物交付者，處 5 年以下有期徒刑、拘役或科或併科 1 千元以下
罰金。
以前項方法得財產上不法之利益或使第三人得之者，亦同。
前二項之未遂犯罰之。

司法院資訊處製作；財團法人民間司法改革基金會備份。
